臺灣高等法院刑事裁定
109年度聲字第1017號
聲  請  人  臺灣高等檢察署檢察官
受  刑  人  黃玉郎



                    （現於法務部○○○○○○○○○○○    執行中）
上列聲請人因受刑人數罪併罰有二裁判以上，聲請定其應執行之
刑（109年度執聲字第401號），本院裁定如下：
    主  文
黃玉郎因犯如附表所示之罪，所處如附表所示之刑，應執行有期
徒刑肆年玖月。
    理  由
一、聲請意旨略以：受刑人黃玉郎因違反毒品危害防制條例等數
    罪，先後經判決確定如附表，應依刑法第50條第1項第1款、
    第2項、第53條、第51條第5款規定，定其應執行之刑，爰依
    刑事訴訟法第477條第1項聲請裁定等語。
二、按數罪併罰，有二裁判以上者，依刑法第51條規定，定其應
    執行之刑，數罪併罰，宣告多數有期徒刑者，於各刑中之最
    長期以上，各刑合併之刑期以下，定其刑期。但不得逾30年
    ，刑法第53條、第51條第5 款定有明文。又裁判確定前犯數
    罪者，併合處罰之。但有下列情形者，不再此限：一、得易
    科罰金之罪與不得易科罰金之罪。二、得易科罰金之罪與不
    得易服社會勞動之罪。三、得易服社會勞動之罪與不得易科
    罰金之罪。四、得易服社會勞動之罪與不得易服社會勞動之
    罪。前項但書情形，受刑人請求檢察官聲請定應執行刑者，
    依第51條規定定之。刑法第50條亦有明文。
三、經查，受刑人黃玉郎所犯如附表所示之罪，先後經臺灣新北
    地方法院、本院判處如附表所示之刑，均經分別確定在案，
    有各該判決及本院被告前案紀錄表各1份在卷可稽。又附表
    編號3、5所示之罪刑雖得以易科罰金，而符合修正後刑法第
    50條但書不併合處罰之要件，然受刑人業已請求檢察官聲請
    定應執行刑，此有定刑聲請切結書附卷可參，故應認檢察官
    上開聲請為正當，參酌附表編號1至5曾經臺灣新北地方法院
    107年度聲字第1814號裁定定應執行有期徒刑2年3月確定，
    編號6所示2罪曾經本院107年度上訴字第864號判決應執行有
    期徒刑2年8月確定，暨受刑人所犯數罪中，編號2至5為施用
    毒品罪，屬於個人自戕行為，與編號1之持有第二級毒品純
    質淨重20公克以上罪、編號6之販賣第二級毒品罪，均係與
    毒品危害防制條例有關之犯罪，於合併處罰時責任非難重複
    之程度較高，復審酌犯行間時間關連性、整體犯行的應罰適
    當性，各罪之不法性及貫徹刑法量刑之理念規範，爰依前揭
    說明定其應執行之刑。
四、依刑事訴訟法第477條第1項，刑法第53條、第50條、第51條
    第5款，裁定如主文。
中　　華　　民　　國　　109 　年　　3 　　月　　31　　日
                  刑事第二十五庭審判長法　官 宋松璟
                                      法　官 黃翰義
                                      法　官 陳彥年
以上正本證明與原本無異。
如不服本裁定，應於收受送達後五日內向本院提出抗告狀。
                                      書記官 彭秀玉
中　　華　　民　　國　　109 　年　　3 　　月　　31　　日
                                                
附表：
編    號  1 2 3 罪    名  持有第二級毒品純質淨重20公克以上 施用第一級毒品 施用第二級毒品 宣 告 刑  有期徒刑8月 有期徒刑9月 有期徒刑4月 犯罪日期  105年10月11日 105年10月11日 105年12月19日 偵查機關年度案號  新北地檢105年度毒偵字第8792、8793號 新北地檢105年度毒偵字第8792、8793號 新北地檢106年度毒偵字第1674號 最後事實審 法院 臺灣高等法院 臺灣高等法院 臺灣新北地方法院  案號 106年度上訴字第2378號 106年度上訴字第2378號 106年度審訴字第996號  判決日期 106年10月5日 106年10月5日 106年9月29日 確定判決 法院 臺灣高等法院 臺灣高等法院 臺灣新北地方法院  案號 106年度上訴字第2378號 106年度上訴字第2378號 106年度審訴字第996號  確定日期 106年11月1日 106年11月1日 107年1月30日 是否為得易科罰金之 案 件  否 否 是 備    註  ⒈新北地檢106年度執字第17832號 ⒉編號1至2所示之罪，經臺灣新北地方法院106年度審訴字第301號判決應執行有期徒刑1年3月，並經本院判決駁回上訴確定  新北地檢107年度執字第2651號   編號1至4所示之罪，經本院107年度聲字第1018號裁定定應執行有期徒刑2年確定     ⒈新北地檢107年度執更字第3078號 ⒉編號1至5所示之罪，經臺灣新北地方法院107年度聲字第1814號裁定定應執行有期徒刑2年3月確定   
編    號  4 5 6 罪    名  施用第一級毒品 施用第二級毒品 販賣第二級毒品 宣 告 刑  有期徒刑9月 有期徒刑4月 有期徒刑2年，共2罪 犯罪日期  105年12月19日 106年4月13日 105年10月29日、105年10月30日 偵查機關年度案號  新北地檢106年度毒偵字第1674號 新北地檢106年度毒偵字第5215號 新北地檢106年度偵字第984號 最後事實審 法院 臺灣新北地方法院 臺灣新北地方法院 臺灣高等法院  案號 106年度審訴字第996號 106年度簡上字第1000號 107年度上訴字第864號  判決日期 106年9月29日 107年2月8日 107年6月20日 確定判決 法院 臺灣新北地方法院 臺灣新北地方法院 臺灣高等法院  案號 106年度審訴字第996號 106年度簡上字第1000號 107年度上訴字第864號  確定日期 107年1月30日 107年2月8日 107年7月10日 是否為得易科罰金之 案 件  否 是 否 備    註  新北地檢107年度執字第2652號 新北地檢107年度執字第5104號 ⒈新北地檢107年度執字第13406號 ⒉編號6所示之罪，經本院107年度上訴字第864號判決應執行有期徒刑2年8月確定   編號1至4所示之罪，經本院107年度聲字第1018號裁定定應執行有期徒刑2年確定     ⒈新北地檢107年度執更字第3078號 ⒉編號1至5所示之罪，經臺灣新北地方法院107年度聲字第1814號裁定定應執行有期徒刑2年3月確定